【裁判字號】    95,交易,314
【裁判日期】    950630
【裁判案由】    過失傷害
【裁判全文】
臺灣臺中地方法院刑事判決             95年度交易字第314號
公  訴  人  臺灣臺中地方法院檢察署檢察官
被      告  甲○○
上列被告因過失傷害案件，經檢察官提起公訴（95年度偵字第36
03號），本院合議庭裁定由受命法官獨任進行簡式審判程序，判
決如下：
    主    文
甲○○因過失傷害人，處拘役伍拾捌日，如易科罰金，以佰元
折算壹日。
    犯罪事實
一、甲○○於民國94年9月23日上午9時許，駕駛車牌號碼1613-H
    W號自用小客車，沿臺中縣沙鹿鎮○○○路無名巷南往北向
    行駛，於同日上午9時50分許，途經北勢東路與無名巷口欲
    右轉北勢東路時，本應注意汽車行駛時，駕駛人應注意車前
    狀況，並隨時採取必要之安全措施，行經無號誌之交岔路口
    應減速慢行，作隨時停車之準備，及車輛行至無號誌之交岔
    路口，未劃分幹、支線道者，轉彎車應暫停讓直行車先行，
    而依當時天候晴、光線日間自然光線、柏油路面乾燥無缺陷
    、道路無障礙物及視距良好等情，又無不能注意之情事，竟
    疏於注意，乙○○適巧騎乘車牌號碼BEG-635號重型機車搭
    載同學張立功（傷害部分未據告訴），沿北勢東路西往東方
    向行駛途經前揭交岔路口，即貿然自該巷口右轉駛出，而乙
    ○○適於同一時地騎乘前揭機車，途經前揭交岔路口，亦應
    注意車前狀況，並隨時採取必要之安全措施，行經無號誌之
    交岔路口應減速慢行，作隨時停車之準備，而依當時情形，
    亦無不能注意之情事，竟未減速慢行，且疏於注意甲○○適
    巧駕駛前揭自小客車自無名巷右轉駛出，即繼續往前直行，
    由於雙方各有前述過失，致甲○○前揭自小客車左側車身與
    乙○○前揭機車車頭、右側車身等處發生擦撞，乙○○當場
    人車倒地，並受有顏面多處擦傷流血、上下嘴唇撕裂傷及腫
    脹、右上側門齒牙根冠斷裂、左右上顎正中門齒牙根斷裂，
    產生牙髓炎等傷害。甲○○於肇事後，於犯罪偵查機關未發
    覺前，主動向到場的員警陳昌扶陳明其係肇事者，自首而接
    受裁判。
二、案經乙○○訴由臺中市警察局第五分局報告臺灣臺中地方法
    院檢察署檢察官偵查起訴。
    理    由
一、訊據被告甲○○對於上開犯罪事實坦承不諱，並經告訴人乙
    ○○於警詢、偵查時指述明確，且有道路交通事故現場圖一
    紙、道路交通事故調查報告表(一)、(二)各1份、交通事故談話
    紀錄表、現場相片8張、童綜合醫院一般診斷書、金龍牙醫
    診所診斷證明書、洪宗鄰醫院診斷證明書在卷可稽。按汽車
    行駛時，駕駛人應注意車前狀況，並隨時採取必要之安全措
    施，行經無號誌之交岔路口應減速慢行，作隨時停車之準備
    ，及車輛行至無號誌之交岔路口，未劃分幹、支線道者，轉
    彎車應暫停讓直行車先行，道路交通安全規則第94條第3項
    、第93條第1項第2款及第102條第1項第2款分別定有明文。
    本件被告駕車時本應注意上述道路交通安全規定，而依卷內
    之道路交通事故調查報告表(一)所載，本件肇事時天候晴、光
    線日間自然光線、柏油路面乾燥無缺陷、道路無障礙物及視
    距良好等情，又無不能注意之情事，竟疏於注意告訴人乙○
    ○適巧騎乘機車途經前揭路段，即貿然自巷口右轉駛出，致
    告訴人遭擦撞後當場倒地受傷，足認被告駕車行為顯有過失
    ，且與告訴人受有傷害具有相當因果關係。又本件告訴人騎
    乘機車時亦應注意車前狀況，並隨時採取必要之安全措施，
    行經無號誌之交岔路口應減速慢行，作隨時停車之準備，而
    依當時情形，亦無不能注意之情事，竟未減速慢行，且疏於
    注意被告適巧自巷口右轉駛出，即貿然繼續直行，致雙方發
    生擦撞，就本件事故之發生亦與有過失，然仍不能因告訴人
    之過失而解免被告之罪責。綜上所陳，被告自白與事實相符
    ，事證明確，其過失傷害之行為，洵堪認定。
二、核被告所為，係犯刑法第二百八十四條第一項前段之過失傷
    害罪。被告於肇事後，在有偵查犯罪職務之公務員發覺上開
    過失傷害犯行前，在到場處理之員警陳昌扶陳明其係肇事者
    而主動接受裁判，有臺中縣警察局道路交通事故肇事人自首
    情形紀錄表一份在卷可參，被告所為合於自首要件，依刑法
    第六十二條前段規定予以減輕其刑。爰審酌被告行車不慎，
    撞擊告訴人，導致告訴人受傷非輕，迄未賠償告訴人所受損
    害，惟考以其犯後尚能直承犯行，且參諸告訴人亦有過失等
    一切情狀，量處如主文所示之刑，並諭知易科罰金之折算標
    準。
據上論斷，應依刑事訴訟法第二百七十三條之一第一項、第二百
九十九條第一項前段，刑法第二百八十四條第一項前段、第六十
二條前段、第四十一條第一項前段，罰金罰鍰提高標準條例第一
條前段、第二條，判決如主文。
中    華    民    國    95    年    6    月     30    日
                  刑事第五庭    法  官  林慧貞
上正本證明與原本無異。
如不服本判決，應於送達後十日內向本院提出上訴狀（須附繕
本），上訴於台灣高等法院台中分院。
                                書記官  張皇清
中    華    民    國    95    年    6    月    30    日
附錄論罪科刑法條
刑法第二百八十四條第一項前段
第  284 條  (過失傷害罪)
            因過失傷害人者，處六月以下有期徒刑、拘役或五
            百元以下罰金，致重傷者，處一年以下有期徒刑、
            拘役或五百元以下罰金。
            從事業務之人，因業務上之過失傷害人者，處一年
            以下有期徒刑、拘役或一千元以下罰金，致重傷者
            ，處三年以下有期徒刑、拘役或二千元以下罰金。


司法院資訊處製作；財團法人民間司法改革基金會備份。
